臺灣士林地方法院刑事判決　　　　　　　 94年度訴字第113號
公　訴　人　臺灣士林地方法院檢察署檢察官
被　　　告　甲○○
上列被告因毒品危害防制條例案件，經檢察官提起公訴（94年度
毒偵字第60號），本院判決如下：
    主  文
甲○○施用第一級毒品，處有期徒刑壹年。又施用第二級毒品，
處有期徒刑陸月。應執行有期徒刑壹年伍月。
    事  實
一、甲○○曾因施用毒品案件，經臺灣臺南地方法院於民國90年
    5 月11日以90年度毒聲字第1052號裁定送觀察、勒戒。於90
    年6 月4 日執行完畢釋放。詎甲○○又另基於施用第二級毒
    品之犯意，於93年11月3 日20時許，在臺北市士林區芝山加
    油站廁所內施用第二級毒品安非他命1 次。並另基於施用第
    一級毒品之犯意，於93年11月4 日23時為警採尿前120 小時
    內之某時（不含為警逮捕後），在不詳地點施用第一級毒品
    海洛因1 次。嗣警方於93年11月4 日20時45分前往臺北縣三
    重市○○路○ 段71之2 號9 樓執行搜索，當場逮捕甲○○，
    並於同日23時採尿送驗後，查悉上情。
二、案經臺北市政府警察局報告臺灣板橋地方法院檢察署呈請臺
    灣高等法院檢察署令轉臺灣士林地方法院檢察署檢察官偵查
    起訴。
    理  由
一、訊據被告甲○○雖不否認前揭施用第二級毒品安非他命之犯
    行，惟矢口否認有施用第一級毒品海洛因之犯行，辯稱：伊
    確實沒有施用第一級毒品海洛因，可能吸到二手的云云。
二、本院查：
  (一)上揭被告施用第二級毒品安非他命之事實，業據被告於警詢
    、偵查及本院訊問時坦承不諱。而被告於93年11月4 日20時
    45分許為警逮捕，於同日23時採集尿液，將所採尿液送往台
    灣尖端先進生技醫藥股份有限公司以酵素免疫分析法為初步
    檢驗，檢驗結果安非他命類呈陽性反應，再以氣相層析質譜
    儀為確認檢驗，檢驗結果安非他命、甲基安非他命均呈陽性
    反應，此有尿液對照表及濫用藥物檢驗報告各1 份附卷可證
    ，足證被告93年11月4 日23時許排放之尿液確實存有第二級
    毒品安非他命之代謝物。由此可見被告前開施用第二級毒品
    安非他命之自白，與事實相符，堪予認定。
  (二)前述被告尿液之檢驗，其初步檢驗結果，鴉片類亦呈陽性反
    應，確認檢驗之結果，則呈嗎啡之陽性反應，此見前開濫用
    藥物檢驗報告即明，足證被告93年11月4 日23時許排放之尿
    液，亦存有第一級毒品海洛因之代謝物（即嗎啡）。被告雖
    辯稱伊確實沒有施用第一級毒品海洛因，可能吸到二手的云
    云。惟查：
    (1)在吸食煙毒者之旁，同時吸入該吸食者燃燒藥物所排出之
      氣體（即俗稱二手煙），若非共處於空間密閉狹小，並故
      意大量吸入該氣體，應不致於尿液中代謝出煙毒反應，是
      被告辯稱吸入二手煙云云，顯不足採。
    (2)況本院依被告之聲請，再將被告於93年11月4 日23時許排
      放之尿液送往法務部調查局檢驗，經以螢光偏極免疫分析
      法為篩檢，再以氣相層析質譜儀分析法為確認，檢驗結果
      為嗎啡陽性反應，此有法務部調查局檢驗通知書1 份附卷
      可證。查一般人吸食或施打煙毒品（或麻醉藥品）後，8
      小時內約有80% 於尿中排出，24小時後剩餘量之90% 再排
      出，72小時後仍有微量排出，而因人體代謝差異（即成癮
      者），其代謝時間慢，故於120 小時內（利用較具公信力
      之儀器，如氣相層析質譜儀）仍「可能」被檢出。本件尿
      液檢驗係以上開精密儀器檢驗，應堪認被告於93年11月4
      日為警查獲採尿前120 小時內（不含為警逮捕後），確曾
      施用毒品海洛因無疑，被告辯稱其確實未施用云云，並非
      可採。
  (三)被告曾因施用毒品案件，經臺灣臺南地方法院於90年5 月11
    日以90年度毒聲字第1052號裁定送觀察、勒戒。於90年6 月
    4 日執行完畢釋放等情，此有臺灣高等法院被告前案紀錄表
    1 份附卷可證，足證被告前開施用第一、二級毒品之犯行，
    均係在依毒品危害防制條例第20條第1 項規定執行觀察、勒
    戒完畢釋放後5 年內再犯，亦顯見被告前所實施之觀察、勒
    戒不足以遮斷其施用毒品之癮，難期再以觀察、勒戒協助其
    斷除毒癮。據此，檢察官就前開犯行自得依法追訴，本院亦
    應依法裁判處罰。
三、核被告所為係犯毒品危害防制條例第10條第1 項、同條第2
    項之施用第一級、第二級毒品罪。被告施用第一、二級毒品
    ，必先持有之，惟其持有之低度行為為施用之高度行為所吸
    收，均不另論罪。而被告所犯前開2 罪，犯意各別，行為互
    殊，應予分論併罰。茲審酌被告前曾因施用化學合成麻醉藥
    品及轉讓禁藥案件，經本院分別判處有期徒刑5 月及7 月，
    應執行有期徒刑10月，緩刑2 年確定，其素行非佳，有臺灣
    高等法院被告前案紀錄表1 份附卷可稽，另審酌被告之犯罪
    目的、動機、智識程度、生活狀況、施用毒品戕害自己身心
    、犯罪後僅坦承施用第二級毒品安非他命，否認施用第一級
    毒品海洛因，態度尚難認為良好等一切情狀，分別量處主文
    所示之刑，並定其應執行刑。
四、另查本件警方係以被告涉嫌違反毒品危害防制條例為由，向
    臺灣板橋地方法院聲請搜索票獲准，於93年11月4 日20時45
    分前往臺北縣三重市○○路○ 段71之2 號9 樓執行搜索，當
    場在地上發覺有海洛因1 包，而將海洛因1 包扣案，並將在
    場之被告逮捕採尿送驗。而查扣之海洛因1 包係屬另名在場
    人乙○○持有之物，並非被告甲○○供本案施用第一級毒品
    海洛因而持有，此見卷附之搜索票、搜索扣押筆錄及扣押物
    品目錄表各1 份即明，並與乙○○於偵訊中所述相符，故該
    扣案之物自非本案扣案之物，應由檢察官另行處理。
五、又被告另自陳其曾於94年6 月22日前1 天（即94年6 月21日
    ），未經事先計劃，因好奇而購買海洛因施用等語。然查本
    案被告係於93年11月4 日採尿前120 小時內施用第一級毒品
    海洛因，與其所述94年6 月21日施用第一級毒品之行為，兩
    者時間相距超過半年，再參酌被告矢口否認本案施用第一級
    毒品海洛因之犯行，並自陳94年6 月21日係因一時好奇購買
    海洛因施用等情事，足認被告自陳94年6 月21日施用第一級
    毒品海洛因之行為與本案施用第一級毒品海洛因之犯行，非
    本於同一個犯罪計劃基於概括犯意而為，尚無成立連續犯裁
    判上1 罪之餘地，附此敘明。
據上論斷，應依刑事訴訟法第299 條第1 項前段，毒品危害防制
條例第10條第1 項、第2 項，刑法第11條前段、第51條第5 款，
判決如主文。
本案經檢察官謝榮林到庭執行職務。
中　　華　　民　　國　　94　　年　　7　 月　　27 　　日
                  刑事第三庭審判長法  官  李正紀
                                  法  官  王俊雄
                                  法  官  周群翔
以上正本證明與原本無異。
如不服本判決，應於判決送達後10日內，向本院提出上訴狀。
                                  書記官  劉育君
中　　華　　民　　國　　94　　年　　7　 月　　27 　　日
附錄本案論罪科刑法條全文：
毒品危害防制條例第10條
施用第一級毒品者，處 6 月以上 5 年以下有期徒刑。
施用第二級毒品者，處 3 年以下有期徒刑。
